# 展示品的会计处理

提问人：duolanna_x 时间：2015-05-12 16:13:20
有一家做LED大屏幕的企业，一些样品生产出来以后放在展厅里展示给客户看，但不会销售给客户，直至报废，每一个样品的成本大概在 10 万元左右，对于这种展示品应该如何进行会计处理？如果一直放在存货里不结转的话，账龄很长，且存在减值。能否结转到固定资产进行摊销或者一次性结转到费用里面去呢？

回答人：chenyiwei
从你说的情况看，这些展示品的持有目的已经发生变化，不再是为了销售而持有，而是作为生产经营过程中展示使用，因此其符合固定资产的定义和确认条件，应在确定其用途变更之日，按原账面价值从库存商品转为固定资产，并在其预计使用寿命内计提折旧，计入销售费用。